---
title: "Actividad 2"
author: "Jorge Barquero"
format: html
editor: visual
---

## Actividad 2

En base al *data.frame* que contiene los datos del paro de España por localidades en 2019

-   **paro2019**

que se puede obtiene de forma similar a los proporcionados en el script *06-DataPreparation.r* realice las siguientes acciones.

```{r}
# Librerias a utilizar
library(dplyr)
library(lubridate)

# Leer datos de tabla 
datos_paro <- read.table("https://sede.sepe.gob.es/es/portaltrabaja/resources/sede/datos_abiertos/datos/Paro_por_municipios_2019_csv.csv", 
                         skip=1,header = TRUE, sep=";", quote = "\"", fileEncoding="latin1")

# Save datos_paro in an R data file
save(datos_paro, file = "datos_paro.rdata")

# Print datos
head(datos_paro)
```

Obtenga un data.frame llamado **paro2019MurciaMunicipioMes** con los datos del paro solo de la Comunidad Autónoma correspondiente a la Región de Murcia y con las columnas:

-   Fecha: Date

-   Codigo.Municipio: Factor

-   Municipio: Factor

-   total.Paro.Registrado: Numérico

```{r}
# Filtrar datos para la región de Murcia
paro_murcia <- datos_paro[datos_paro$Comunidad.Autónoma == "Murcia, Región de",]

# Seleccionar las columnas requeridas
paro2019MurciaMunicipioMes <- paro_murcia[, c("Código.mes", "Codigo.Municipio", "Municipio", "total.Paro.Registrado")]

# Renombrar columna Código.mes por Fecha
paro2019MurciaMunicipioMes <- rename(paro2019MurciaMunicipioMes, Fecha = "Código.mes")

save(paro2019MurciaMunicipioMes, file = "paro2019MurciaMunicipioMes.rdata")
head(paro2019MurciaMunicipioMes)
```

A partir del data.frame anterior, obtenga la media del paro en cada Municipio durante todo el año en el data.frame paro2019MurciaMunicipio:

-   Codigo.Municipio: Factor. El data.frame tiene que estar ordenado por este campo
-   Municipio: Factor
-   media.Paro.Registrado: Numérico con la media aritmética del paro registrado en los 12 meses del año.

```{r}

# Calcular la media
paro2019MurciaMunicipio <- paro2019MurciaMunicipioMes %>%
    group_by(Codigo.Municipio, Municipio) %>%
    summarise(media.Paro.Registrado = mean(total.Paro.Registrado))

# Ordernar por Código.Municipio
paro2019MurciaMunicipio <- arrange(paro2019MurciaMunicipio, Codigo.Municipio)

# Save
save(paro2019MurciaMunicipio, file = "paro2019MurciaMunicipio.rdata")

# Imprime
head (paro2019MurciaMunicipio)
```

A partir del data.frame anterior y de otro descargado de la Wikipedia correspondiente a los municipios de Murcia desde: https://es.wikipedia.org/wiki/Anexo:Municipios_de_la_Regi%C3%B3n_de_Murcia

Obtenga el data.frame paro2019MurciaMunicipioPob con las siguientes columnas:

-   Codigo.Municipio: Factor. El data.frame tiene que estar ordenado por este campo.
-   Municipio: Factor
-   media.Paro.Registrado: Numérico
-   Poblacion: Numérico (población de dicho municipio)
-   porc.Paro.Registrado.Poblacion: Numérico que se calcula como 100\*(media.Paro.Registrado/ Poblacion)

Este data.frame tiene que tener las mismas filas que paro2019MurciaMunicipio, así que si no se ha podido obtener la población de ese municipio las columnas Poblacion y porc.Paro.Registrado.Poblacion contendrán valores NA.

```{r}
# Bajar los datos de wikipedia
library(rvest) 

page = read_html("https://es.wikipedia.org/wiki/Anexo:Municipios_de_la_Regi%C3%B3n_de_Murcia")
my.table = html_node(page, ".wikitable")
my.table = html_table(my.table, fill = TRUE)


head(my.table)

save(my.table, file = "DatosWikipedia.rdata")

# Unir los dos data.frame
paro2019MurciaMunicipioPob <- merge(paro2019MurciaMunicipio, my.table, by = "Municipio", all.x = TRUE)

# Rename de columnas  
paro2019MurciaMunicipioPob <- rename(paro2019MurciaMunicipioPob, Poblacion = "Población (2022)[1]​")
paro2019MurciaMunicipioPob <- rename(paro2019MurciaMunicipioPob, Superficie = "Superficie (km²)[2]​")
paro2019MurciaMunicipioPob <- rename(paro2019MurciaMunicipioPob, Comarca = "Comarca[3]​")

names(paro2019MurciaMunicipioPob) 

# Transformar a numero para poder hacer calculo
paro2019MurciaMunicipioPob$media.Paro.Registrado <- as.numeric(paro2019MurciaMunicipioPob$media.Paro.Registrado)
paro2019MurciaMunicipioPob$Poblacion <- as.numeric(paro2019MurciaMunicipioPob$Poblacion)

# Calcular porc.Paro.Registrado.Poblacion
paro2019MurciaMunicipioPob$porc.Paro.Registrado.Poblacion <- 100 * (paro2019MurciaMunicipioPob$media.Paro.Registrado / paro2019MurciaMunicipioPob$Poblacion)

# Quitar escudo
paro2019MurciaMunicipioPob <- paro2019MurciaMunicipioPob[, -4]

# Ordenar por código municipio
paro2019MurciaMunicipioPob <- paro2019MurciaMunicipioPob[order(paro2019MurciaMunicipioPob$Codigo.Municipio), ]

# Print del dataframe final

save(paro2019MurciaMunicipioPob, file = "paro2019MurciaMunicipioPob.rdata")
print(paro2019MurciaMunicipioPob)
head(paro2019MurciaMunicipioPob)
names(paro2019MurciaMunicipioPob)


```
